臺灣苗栗地方法院刑事判決　　　　　　　100年度交訴字第7號
公　訴　人　臺灣苗栗地方法院檢察署檢察官
被　　　告　黃添壽
上列被告等因肇事逃逸等案件，經檢察官提起公訴（99年度偵字
第5923號），本院依簡式審判程序判決如下：
    主    文
黃添壽犯肇事致人傷害逃逸罪，處有期徒刑陸月，如易科罰金，
以新臺幣壹仟元折算壹日。
黃添壽被訴過失傷害部分公訴不受理。
    事    實
一、黃添壽於民國99年9月14日上午10時許，騎乘其所有之車牌
    號碼KXI－502號重型機車，沿苗栗縣獅潭鄉苗124線由新店
    村往仙山方向行駛，於行經苗124線44.5公里處時，本應注
    意汽機車在劃有分向限制線之路段，不得駛入來車之車道內
    ，且應注意車前狀況並隨時採取必要之安全措施，又依當時
    情形並無不能注意之情事，竟疏未注意，即貿然逆向行駛至
    對向車道，而與適時行經該路段之卓彥宏所騎乘之車牌號碼
    M3Z－786號重型機車發生撞擊，致卓彥宏人車倒地，並受有
    左膝及足擦挫傷等傷害。未料，黃添壽於駕駛前揭動力交通
    工具肇事後，依法令規定，應即採取救護或其他必要措施，
    並向警察機關報告，不得逃逸，竟為圖規避刑責，免於自曝
    其駕車肇事之行徑，不僅未下車查看，並停留在現場採取救
    護或其他必要之處理措施，反因畏罪情虛，基於逃逸之犯意
    ，隨即逕自騎乘上揭動力交通工具逃逸離去，棄卓彥宏於不
    顧，嗣經卓彥宏記下黃添壽所騎乘之重型機車車牌號碼後，
    報警處理而循線查獲上情。
二、案經卓彥宏訴由苗栗縣警察局大湖分局報告臺灣苗栗地方法
    院檢察署檢察官偵查起訴。
    理    由
壹、本件被告等所犯係死刑、無期徒刑、最輕本刑為3 年以上有
    期徒刑以外之罪，其於本院準備程序中就前揭被訴事實為有
    罪之陳述，經受命法官告知簡式審判程序之旨，並聽取其與
    公訴人之意見後，本院認無不得或不宜改依簡式審判程序進
    行之處，爰依刑事訴訟法第273 條之1 第1 項、第284 條之
    1 ，本院合議庭裁定由受命法官獨任依簡式審判程序審理；
    又簡式審判程序之證據調查，依刑事訴訟法第273 條之2 規
    定，不受同法第159 條第1 項審判外陳述排除之限制，再被
    告對於卷內之各項證據，亦不爭執證據能力，故卷內所列之
    各項證據，自得作為證據，合先敘明。
貳、肇事逃逸部分：
一、證據名稱：
  (一)認定犯罪事實所憑之證據：
  1.證人即告訴人卓彥宏於警詢、審理中之證述。（見99年偵字
    第5923號卷第25～26頁、第36～37頁）
  2.道路交通事故現場圖1 紙。（見99年偵字第5923號卷第22頁
    ）
  3.道路交通事故調查報告表(一)(二)各1 份。（見99年偵字第5923
    號卷第23～24頁）
  4.車牌號碼KXI－502號重型機車之車輛詳細資料報表1 紙。（
    見99年偵字第5923號卷第17頁）
  5.弘大醫院於99年9 月18日出具之卓彥宏之乙種診斷證明書1
    份。（見99年偵字第5923號卷第15頁）
  6.事故地點照片共8 張。（見99年偵字第5923號卷第27～30頁
    ）
  (二)上列證據核與被告於本院審理時自白（見本院卷100 年5 月
    26日審判筆錄第2 、4 頁）之犯罪事實相符，故被告之自白
    應堪採信，本件事證已臻明確，被告上揭肇事逃逸之犯行，
    洵堪認定，應予依法論科。
二、論罪科刑理由：
  (一)罪名：
    核被告上揭所為，係犯刑法第185 條之4 之肇事致人受傷逃
    逸罪。
  (二)量刑理由之說明：
    爰審酌被告前僅於84年至86年，因賭博、麻醉藥品安非他命
    等案，而分受罰金刑及有期徒刑6 月之徒刑宣告，惟除上述
    前科紀錄外，迄今並未另故意犯其他刑事案件，而受有期徒
    刑以上刑之宣告，素行尚可；復斟酌被告駕駛動力交通工具
    肇事後逃逸，置被害人安全不顧，行為並不足取，惟被告已
    與被害人成立民事和解（此有本院100年度司苗小調字第145
    號調解筆錄附卷可參），犯後能坦白承認犯行、勇於承擔刑
    罰，深表悔意及公訴人請求量處適當之刑等一切情狀，爰量
    處如主文所示之刑，並依刑法第41條第1 項之規定諭知易科
    罰金之折算標準，以資懲儆。
參、公訴不受理部分（即被訴傷害部分）：
  (一)按告訴乃論之罪，告訴人於第一審辯論終結前得撤回其告訴
    ，又告訴經撤回者，應諭知不受理之判決，刑事訴訟法第23
    8 條第1 項、第303 條第3 款分別定有明文。
  (二)查本件告訴人卓彥宏告訴被告黃添壽傷害案件，起訴書認係
    觸犯刑法第284 條第1 項前段之過失傷害罪，依同法第287
    條之規定，須告訴乃論。茲據告訴人卓彥宏具狀撤回告訴，
    此有刑事聲請撤回告訴狀1 紙附卷足憑（見本院卷內），並
    有告訴人於本院100 年5 月26日準備程序中表示撤回告訴之
    筆錄可參（見100 年5 月26日準備程序筆錄第2 ～3 頁）；
    依照首開說明，本件爰不經言詞辯論，就此部份逕為諭知不
    受理之判決。
肆、應適用之法律：
  (一)刑事訴訟法第273 條之1 第1 項、第299 條第1 項前段、第
    303 條第3 款、第307 條、第310 條之2 、第454 條第1 項
    。
  (二)刑法第185 條之4 、第41條第1 項。
伍、本判決係依刑事訴訟法第310 條之2 、第454 條第1 項製作
    ，依法僅記載當事人欄、主文、犯罪事實、證據名稱以及應
    適用之法條，其中犯罪事實部分，依同法第308 條之修正立
    法理由，亦僅記載犯罪構成要件事實，關於刑罰加重事由（
    含累犯在內）免予記載（法院辦理刑事訴訟案件應行注意事
    項第144 點參照），但仍於主文予以表明，並於應適用之法
    條欄予以引用。
陸、如不服本判決，應於判決送達之日起10日內，向本院提起上
    訴。
本案經檢察官林俊杰到庭執行職務。
中    華    民    國   100    年    6     月    30    日
                  刑事第二庭法  官  林靜雯
以上正本證明與原本無異。
如不服本判決應於收受判決後10日內向本院提出上訴書狀，並應
敘述具體理由。其未敘述上訴理由者，應於上訴期間屆滿後20日
內向本院補提理由書（均須附繕本）「切勿逕送上級法院」。告
訴人或被害人如對本判決不服者，應具備理由請求檢察官上訴，
其上訴期間之計算係以檢察官收受判決正本之日期為準。
                            書記官  劉千瑄
中    華    民    國   100    年    6     月    30    日
附錄本判決論罪科刑法條：
中華民國刑法第185 條之4 ：
駕駛動力交通工具肇事，致人死傷而逃逸者，處6 月以上5 年以
下有期徒刑。